【裁判字號】    99,訴,138
【裁判日期】    990420
【裁判案由】    強制猥褻
【裁判全文】
臺灣彰化地方法院刑事判決               99年度訴字第138號
公  訴  人  臺灣彰化地方法院檢察署檢察官
被      告  甲○○
選任辯護人  劉嘉堯律師
上列被告因強制猥褻案件，經檢察官提起公訴（98年度偵字第65
74號），本院判決如下：
    主  文
甲○○犯強制猥褻罪，處有期徒刑壹年陸月。
    犯罪事實
一、甲○○與代號000000000號之女子（真實姓名年籍詳卷，下
    稱A 女）為朋友關係。甲○○於民國97年10月8 日晚間，駕
    駛車牌號碼QT－5259號自用小客車搭載A女前往彰化縣社頭
    鄉某國術館治療腳傷後，於回程返回彰化縣二林鎮A女工作
    地點之途中，行經彰化縣埤頭鄉○○路232號好來屋汽車旅
    館時，向A女表示欲至該汽車旅館內洗澡，隨即將車輛駛入
    該汽車旅館881號車庫內，因A女拒絕進入房間內，甲○○乃
    獨自1人入內洗澡，於洗澡完畢後，甲○○為滿足其性慾，
    竟基於強制猥褻之犯意，未著衣褲，在車庫內以手強拉A女
    右手往房間內推至床上壓制，並不顧A女掙扎反抗，強行將A
    女上衣拉至頸部，掀開A女內衣及扯下A女短褲至膝蓋處，再
    以手強行撫摸A女胸部，以此強暴之方式，對A女為猥褻行為
    得逞，嗣A女不斷掙扎反抗並高呼救命，甲○○方予停手，
    於穿整衣服後，搭載A女返回二林鎮之工作處。嗣A女將此事
    告知友人，經友人勸說後始報警查獲。
二、案經A 女訴由彰化縣警察局北斗分局報告臺灣彰化地方法院
    檢察署檢察官偵查起訴。
    理  由
一、證據能力之審酌：
  (一)按測謊鑑定，係依一般人若下意識刻意隱瞞事實真相時，會
    產生微妙之心理變化，例如：憂慮、緊張、恐懼、不安等現
    象，而因身體內部之心理變化，身體外部之生理狀況亦隨之
    變化，例如：呼吸急促、血液循環加速、心跳加快、聲音降
    低、大量流汗等異常現象，惟表現在外之生理變化，往往不
    易由肉眼觀察，乃由測謊員對受測者提問與待證事實相關之
    問題，藉由科學儀器（測謊機）紀錄受測者對各個質問所產
    生細微之生理變化，加以分析受測者是否下意識刻意隱瞞事
    實真相，並判定其供述是否真實；測謊機本身並不能直接對
    受測者之供述產生正確與否之訊號，而係測謊員依其專業之
    學識及經驗，就測謊紀錄，予以客觀之分析解讀。至於測謊
    鑑定究竟有無證據能力，刑事訴訟法並無明文規定，惟實務
    上，送鑑單位依刑事訴訟法第208 條第1 項規定，囑託鑑定
    機關為測謊檢查，受囑託機關就檢查結果，以該機關名義函
    覆原囑託之送鑑單位，該測謊檢查結果之書面報告，即係受
    囑託機關之鑑定報告，該機關之鑑定報告，形式上若符合測
    謊基本程式要件，包括：(一)經受測人同意配合，並已告知得
    拒絕受測，以減輕受測者不必要之壓力。(二)測謊員須經良好
    之專業訓練與相當之經驗。(三)測謊儀器品質良好且運作正常
    。(四)受測人身心及意識狀態正常。(五)測謊環境良好，無不當
    之外力干擾等要件，即賦予證據能力；又按倘測謊人員具備
    專業之知識技能，復事先獲得受測者之同意，所測試之問題
    及其方法又具專業可靠性時，該測謊結果，如就否認犯罪有
    不實之情緒波動反應，雖不能採為有罪判決之唯一依據，但
    非無證據能力（最高法院92年度臺上字第3822號及94年度臺
    上字第1753號判決意旨參照）。本件經臺灣彰化地方法院檢
    察署委託內政部警政署刑事警察局對被告甲○○及證人A 女
    實施測謊後，該局所出具之測謊鑑定書1 份，其內容除記載
    鑑定方法：熟悉測試法（The Acquaintance Test ）、區域
    比對法（The Zone Comparison Technique ）外，並附有本
    件被告甲○○及證人A 女之測謊儀器測試具結書（同意書）
    、測謊問卷內容題組、測謊圖譜、測謊圖譜分析量化表、施
    測者（測謊員）之測謊工作學經歷說明及資格證明，具備測
    謊專業能力；又本次施測過程依序為：簽具測謊儀器測試具
    結書（其中載明得拒絕施測之權利）、會談評估受測人之身
    心及意識狀態是否處於正常狀況、以熟悉測試法檢測生理反
    應是否正常，再以區域比對法進行關鍵問題之測試，足認本
    件內政部警政署刑事警察局98年12月2 日刑鑑字第09801682
    87號測謊鑑定書具有證據能力。辯護人雖辯稱被告曾出車禍
    及遭人打傷，需服用鎮定劑否則易緊張，證人A女有心律不
    整之疾病，且接受測謊時頭昏，均係於身體狀況不適合之情
    形下接受測謊，不具備前揭形式要件而無證據能力云云。惟
    查被告及證人A女測謊時身體狀況均為「還好」，有內政部
    警政署刑事警察局測謊儀器測試具結書在卷可稽（見偵卷第
    61 頁、第64頁），另被告於測試前會談階段注意力仍可集
    中，且本次測謊採區域測試法，係以受測人受測當時之生理
    反應做為自我參照標準，故其縱有容易緊張等情形，亦不致
    影響其受測結果等情，亦有內政部警政署刑事警察局99年3
    月31 日刑鑑字第0990038673號函可資參照（見本院卷第61
    之1頁），是辯護人此部分辯解，尚難採信。
  (二)按被告以外之人於審判外之言詞或書面陳述，除法律有規定
    者外，不得作為證據，刑事訴訟法第159 條第1 項定有明文
    。證人A 女於警詢中之證詞為審判外之陳述，經辯護人於本
    院準備程序中表明不得做為證據，且查無其他得為證據之事
    由，此部分證言並無證據能力。
  (三)本件所引其餘證據，公訴人、被告、辯護人均不爭執證據能
    力，亦無違法取得或其他不得做為證據之事由，均有證據能
    力，合先敘明。
二、訊據被告固坦承其得知A 女腳受傷，便載A 女前往彰化縣社
    頭鄉某國術館治療，回程其告知A 女要前往汽車旅館洗澡，
    回家洗澡小孩會吵等語，便於前揭時間搭載A 女前往好來屋
    汽車旅館，因A 女拒絕進入汽車旅館房間內，其乃獨自進入
    房間內洗澡等情，然矢口否認有何強制猥褻之犯行，並辯稱
    ：其洗澡出來後發現A 女已進入房間內看電視，其身為男性
    ，難免有非分之想，便詢問A 女性交易之價碼，因太貴而作
    罷，其便駕車搭載A 女回工作地點，並未為任何強制猥褻行
    為，事後A女之男友謝○○（姓名年籍詳卷)曾多次要求給付
    金錢和解，
    本件可能係遭設計云云。惟查：
  (一)證人A 女於偵訊及本院審理中證稱：當初被告知道我的腳有
    受傷，他說他有認識一家國術館，他說那家國術館蠻好的，
    說要帶我去那邊就診，結果在回來的路上，他跟我說要去洗
    澡，我跟他說為何不回家洗，被告說他的小孩會吵到他。我
    原本有拒絕他，他硬開進去，我就說我在車上等他，車子有
    熄火，他就上去洗澡，最後他洗好後，全身沒有穿衣服，就
    把我拉上去房間的床上，就掀開我的上衣，那時候硬要脫我
    的褲子，脫到膝蓋時，我有喊救命，他才停手，他在掀我的
    上衣的時候也有撫摸我的胸部，他一隻手在上面撫摸胸部，
    另外一隻手在下面要脫我的褲子，除此之外他沒有對我作親
    吻的行為。停手之後我趕緊到旁邊把衣服穿好，我本來要走
    了，他把我拉住說要載我回去，當下他對我說他是路上的角
    頭，他說不可以對外說出這件事情，不然我會出事，然後他
    就載我回去了等語明確（分見偵卷第26頁至第28頁、本院卷
    第71頁至第75頁）。其所述關於本件前往汽車旅館之原因、
    被告說小孩會吵所以至汽車旅館洗澡、被告獨自進入房間洗
    澡而其在外等候等情節，與被告所述均屬一致，足見證人A
    女之證詞非屬無據。又被告及證人A 女經內政部刑事警察局
    測謊結果，A 女關於測前會談否認有騙說被告脫其衣服，經
    測試結果，無不實反應，而被告經測謊鑑定，關於測前會談
    否認有摸A 女胸部及否認在汽車旅館有摸A 女胸部，經測試
    結果，均呈不實反應，有內政部警政署刑事警察局98年12月
    2 日刑鑑字第0980168287號測謊鑑定書附卷可按（見偵卷第
    59頁），益徵A 女前揭證詞堪以採信，被告犯行已足認定。
  (二)被告雖辯稱測謊鑑定所詢問之問題太過空泛，且並未詢問對
    被告有利之問題，證明力不足云云。然本件被告測謊鑑定之
    問題為「是否有摸A 女之胸部」及「是否有在汽車旅館摸A
    女之胸部」，而「被告撫摸A 女之胸部」即為本案檢察官所
    起訴之猥褻行為，且為被告極力否認，測謊鑑定之問題即為
    構成要件之行為，難認有空泛之情，且測謊鑑定之問題係針
    對犯行而設，本身並無有利不利可言，是否得用以證明犯罪
    ，端視測謊之結果而定，譬如本件測謊之問題，若被告測謊
    結果並無不實反應，則本院自難以之做為被告犯罪之證據，
    被告辯稱未詢問對其有利之問題，容有誤會。被告另辯稱A
    女所述前後矛盾，且好來屋汽車旅館之房間及車庫均在1 樓
    ，A 女證稱被告將其拉至2 樓房間，顯與實際情況不符，證
    詞難以採信云云，惟A 女於偵訊及審理中所述關於本件事發
    之前因後果，及過程之情形，大致均屬相符，並無前後不一
    致之情形，又好來屋汽車旅館本件事發之881 號房間與車庫
    相連，均位在1 樓，有彰化縣警察局北斗分局99年3 月2 日
    北警分偵字第0990003274號函文及所附之現場照片及現場圖
    存卷可查（見本院卷第56頁至第59頁），證人A 女於偵訊中
    證稱被告將其強拉至位於2 樓之房間內，於本院審理中則證
    稱房間與車庫同在1 樓，但其記得需走上數階樓梯方能進入
    房間等語，固與實際情形有所出入，然其所繪製之現場圖，
    與警員所製作者大致相符（見偵卷第14頁、本院卷第57頁）
    ，足見其確曾進入該房間內，其前揭證詞關於房間與車庫之
    相對位置與實際現場不符，應係慌亂中記憶有誤，尚難以此
    遽認證人A 女所述不足採信。被告又辯稱A 女於小吃部上班
    ，應有相當社會歷練，本件性侵害之後卻未向任何人求助，
    亦未驗傷報警，與常情不符云云。然我國社會仍存有傳統貞
    操觀念，遭性侵害被認為係有損名譽之事，且易遭人指點，
    被害人隱忍未予聲張者，時有所聞，A 女之行為亦非顯違常
    理。被告復辯稱A 女之男友已因組織犯罪條例於臺灣彰化地
    方法院檢察署偵查中，本案可能是A 女設計被告之仙人跳手
    法云云，惟本件自始係被告邀約A 女至國術館治療腳傷，回
    程被告又自己決定前往汽車旅館，A 女甚至不願與被告一同
    進入汽車旅館房間等情，被告及A 女均為相同之陳述，業如
    前述，是A 女並無任何邀約或引誘被告之行為，已堪認定，
    且一般藉此恐嚇取財者，多埋伏同夥在外，趁被告及A 女共
    處一室時闖入房內，本件非但無此種情事，甚至在事發後近
    10月方提告，A 女更於偵訊中表明不願和解（見偵卷第28頁
    ），凡此均與一般俗稱「仙人跳」之恐嚇取財手法迥異，再
    參以本件案發時A女之男友謝○○仍在觀察勒戒中，有其之
    臺灣高等法院被告前案紀錄表在卷可稽（見本院卷第87頁至
    第93頁），難認A女與謝○○共謀對被告恐嚇取財，被告此
    部分辯解，亦難採信。
  (三)綜上所述，本件事證明確，被告犯行堪以認定。
三、核被告所為，係犯刑法第224 條之強制猥褻罪。爰審酌被告
    無視他人身體自主權，以暴力壓制A 女並進行猥褻，造成A
    女身心受創，被告並無前科，素行良好，及其犯罪之動機、
    目的、手段等一切情狀，認檢察官求刑稍嫌過重，乃量處如
    主文所示之刑。
據上論斷，應依刑事訴訟法第299 條第1 項前段，刑法第224 條
，判決如主文。
本案經檢察官賴志盛到庭執行職務。
中    華    民    國    99    年    4     月    20    日
                  刑事第五庭  審判長法  官  周淡怡
                                    法  官  蔡家瑜
                                    法  官  王奕勛
以上正本證明與原本無異。
如不服本判決應於收受判決後10日內向本院提出上訴書狀，並應
敘述具體理由；其未敘述上訴理由者，應於上訴期間屆滿後20日
內向本院補提理由書（均須按他造當事人之人數附繕本）「切勿
逕送上級法院」。
告訴人或被害人對於判決如有不服具備理由請求檢察官上訴者，
其上訴期間之計算係以檢察官收受判決正本之日期為準。
中    華    民    國    99    年    4     月    20    日
                                    書記官  戴國安
附錄本案論罪科刑法條全文：
中華民國刑法第224條
（強制猥褻罪）
對於男女以強暴、脅迫、恐嚇、催眠術或其他違反其意願之方法
，而為猥褻之行為者，處 6 月以上 5 年以下有期徒刑。

司法院資訊處製作；財團法人民間司法改革基金會備份。
